臺灣高等法院臺中分院刑事判決　　　　 96年度上訴字第275號
　　上　訴　人　臺灣臺中地方法院檢察署檢察官
　　被　　　告　甲○○
　　　　　　　　　　　　（另案於臺灣臺中監獄執行中）
上列上訴人因被告違反毒品危害防制條例案件，不服臺灣臺中地
方法院95年度訴字第2744號中華民國95年12月13日第一審判決（
起訴案號：臺灣臺中地方法院檢察署95年度毒偵字第3210號），
提起上訴，及移送併辦（併辦案號：同署96年度毒偵字第398、5
35號），本院判決如下：
    主  文
上訴駁回。
    事  實
一、甲○○前曾於民國91年間因施用毒品案件，經原審以91年度
    毒聲字第1437號裁定送觀察、勒戒後，因有繼續施用毒品之
    傾向，再經原審以91年度毒聲字第2955號裁定送強制戒治，
    於92年10月25日強制戒治執行完畢釋放，並經臺灣臺中地方
    法院檢察署檢察官於92年11月21日以92年度戒毒偵字第 396
    號為不起訴處分確定。復於94年間，因贓物案件經原審判處
    有期徒刑3月，如易科罰金以300元折算1日確定，並於 94年
    11月 6日入監執行完畢。詎仍不知警惕，於前揭強制戒治執
    行完畢釋放後 5年內，基於施用第一級、第二級毒品之犯意
    ，於 95年7月8日凌晨0時50分（採尿時間）許回溯96小時內
    之某時（扣除為警查獲受拘束之時間，以下亦同），在其當
    時位於臺中市南屯區○○ ○街235號4樓之10室之居所內，以
    將第一級毒品海洛因置於注射針筒內，以少許礦泉水稀釋混
    合後，再施打於手臂上之方式，及以將第二級毒品甲基安非
    他命置於吸食器內，再以火燒烤產生濃煙而以口鼻吸食之方
    式，分別施用第一級毒品海洛因、第二級毒品甲基安非他命
    各1次。嗣於95年7月7日晚間 10時許，為警據報在其上開居
    所內查獲，並經其同意搜索後，先後在屋內桌上、其置於衣
    櫥內之衣服口袋內扣得第一級毒品海洛因各一包（共計二包
    ，合計淨重０．九一公克，空包裝總重０．六０公克，因包
    裝袋已沾染第一級毒品海洛因，無可析離，應視為第一級毒
    品海洛因，故含袋重總計一．五一公克）。
二、案經臺中市警察局第四分局報請臺灣臺中地方法院檢察署檢
    察官偵查起訴。
    理  由
一、被告曾於 95年7月8日凌晨0時50分（採尿時間）許回溯96小
    時內之某時，在其前揭居處內施用第一級毒品海洛因、第二
    級毒品甲基安非他命各 1次之事實，業據被告甲○○於原審
    及本院審理時坦承不諱，並有上開查獲之物扣案可稽，且該
    扣案物經送驗結果確為第一級毒品海洛因，有法務部調查局
    95年9月2日調科壹字第09523007910號鑑定書1紙附卷可佐（
    見95年度毒偵字第3210號卷第二十一之一頁），又被告為警
    查獲所採集尿液，經送驗結果，呈嗎啡及甲基安非他命陽性
    反應，亦有詮昕科技股份有限公司95年7月20日編號第00000
    000號濫用藥物尿液檢驗報告1紙（見同上偵查卷第十五頁）
    在卷可證，堪認被告上開自白確與事實相符，足以採信。又
    被告前因施用毒品案件，經原審以91年度毒聲字第1437號裁
    定送觀察、勒戒後，因有繼續施用毒品之傾向，再經原審以
    91年度毒聲字第2955號裁定送強制戒治，於92年10月25日強
    制戒治執行完畢釋放，並經臺灣臺中地方法院檢察署檢察官
    於92年11月21日以92年度戒毒偵字第 396號為不起訴處分確
    定等情，有臺灣臺中地方法院檢察署刑案資料查註紀錄表、
    臺灣高等法院被告前案紀錄表各 1份附卷足憑，其於觀察勒
    戒、強制戒治執行完畢獲釋 5年內，再犯毒品危害防制條例
    第10條之罪，事證明確，被告犯行洵堪認定。
二、查海洛因、甲基安非他命分別為毒品危害防制條例第2條第2
    項第1款、第2款規定之毒品，是被告所為，分別係犯同條例
    第10條第1項之施用第一級毒品罪、同條第2項之施用第二級
    毒品罪。被告持有第一級毒品、第二級毒品之低度行為，分
    別應為施用之高度行為所吸收，均不另論罪。被告所犯上開
    2 罪間，犯意個別，行為互異，應分論併罰。被告於94年間
    ，因贓物案件經原審判處有期徒刑3月，如易科罰金以300元
    折算1日確定，並於94年11月6日入監執行完畢等事實，有前
    揭卷附前案紀錄表可查，其受有期徒刑執行完畢後 ，於5年
    以內再故意犯本件有期徒刑以上之罪，為累犯，應依刑法第
    47條第1項之規定加重其刑。
三、原審認被告犯行罪證明確，依據上述理由，適用毒品危害防
    制條例第十條第一、二項、第十八條第一項前段，刑法第十
    一條、第四十七條第一項、第五十一條第五款之規定，並審
    酌被告之前已有施用毒品前科，有上開刑案紀錄表可查，本
    案再為施用，法治觀念淡薄，然施用毒品究屬戕害自身健康
    之犯罪，被告施用毒品尚未造成他人明顯之危害，且於原審
    及本院審理中已坦承犯行，犯後態度尚稱良好，並兼衡被告
    犯罪之動機、目的、手段、生活狀況及智識程度等一切情狀
    ，分別量處如原判決主文所示之刑，並定其應執行之刑。扣
    案之海洛因含袋重1.51公克，係毒品危害防制條例第2條第2
    項第1款所定之第一級毒品，依同條例第18條第1項前段規定
    ，予以宣告沒收銷燬之（包裝袋因已沾染第一級毒品海洛因
    ，無可析離，自應視為第一級毒品海洛因，併予沒收銷燬之
    ）。經核原審判決認事用法均無違誤，量刑亦屬妥適。本件
    檢察官以應取被告毛髮檢體，送鑑定毒品之機關進行鑑定為
    由，提起上訴，而指摘原判決不當，非有理由，應駁回其上
    訴。
四、不另為無罪諭知部分：
（一）公訴及上訴意旨另以：被告除前述施用第一級毒品海洛因
      之犯行外，並基於反覆施用第一級毒品海洛因之集合犯意
      ，自95年5月底某日起至同年7月7日下午2時止，亦在其前
      開居所內，多次施用第一級毒品海洛因之行為，型態本質
      上為集合犯，其所侵害之法益既為同一，自應認此部分與
      前開95年7月8日凌晨0時50分許回溯 96小時內之某時施用
      第一級毒品海洛因行為間，有包括一罪之集合犯關係，故
      此部分亦涉犯毒品危害防制條例第十條第一項之施用第一
      級毒品罪嫌云云。
（二）按刑法第五十六條連續犯之規定業經修正公布刪除，並於
      九十五年七月一日施行，而依新法對於上開反覆實施犯罪
      模式之對應處置，除合於「接續犯」或「包括一罪」之情
      形外，則僅能依數罪併罰之規定個別處斷。且查：
    1.依最高法院八十六年臺上字第三二九五號判例意旨，數行
      為於同時同地或密切接近之時地實施，侵害同一之法益，
      各行為之獨立性極為薄弱，依一般社會健全觀念，在時間
      差距上，難以強行分開，在刑法評價上，以視為數個舉動
      之接續施行，合為包括之一行為予以評價，較為合理，方
      屬接續犯之範疇，足見「接續犯」之成立，係以時、空密
      接性為前提要件，即透過對於同一法益之同種類侵害行為
      繼續不間斷之實行，業已稀釋個別行為之獨立性，致使刑
      法評價時將之視為單一、整體之犯罪行為，以符合社會一
      般人對於行為概念之認知，並與行為人之犯罪目的相互結
      合。
    2.至於學理上「包括一罪」概念中，與施用毒品之犯罪型態
      較有關聯者，應屬「集合犯」之態樣。查刑事法若干犯罪
      行為態樣，本質上原具有反覆、延續實行之特徵，立法時
      既予特別歸類，定為犯罪構成要件之行為要素，則行為人
      基於概括之犯意，在密切接近之一定時、地持續實行之複
      次行為，倘依社會通念，於客觀上認為符合一個反覆、延
      續性之行為觀念者，於刑法評價上，即應僅成立一罪。學
      理上所稱「集合犯」之職業性、營業性或收集性等具有重
      複特質之犯罪均屬之，例如經營、從事業務、收集、販賣
      、製造、散布等行為概念者是（最高法院九十五年度臺上
      字第四六八六號判決意旨參照）。從而，集合犯應係依一
      般社會通念，特定犯罪行為具有反覆實施之特性，立法者
      於制定刑罰法律之初，亦已認知該種行為類型之反覆性，
      而有意藉由法條中客觀構成要件之行為要素，涵括上開具
      有反覆實施特性之數個犯罪行為，仍僅接受一次刑法之評
      價為已足。
    3.本次刑法修正既依據「刑罰公平原則」之考量，刪除有關
      連續犯之規定，並將含有連續犯性質之常業犯一併全數刪
      除（參見刑法修正草案總說明），其立法理由略為：實務
      上之見解對於「同一罪名」之認定過寬，所謂「概括犯意
      」經常可連綿數年之久，「且在採證上多趨於寬鬆」，每
      每在起訴之後，最後事實審判決之前，對繼續犯同一罪名
      之罪者，均適用連續犯之規定論處，不無鼓勵犯罪之嫌，
      亦使國家刑罰權之行使發生不合理之現象等語。雖立法理
      由同時稱：對於竊盜、吸毒（施用毒品）之習慣犯，恐因
      數罪併罰而有量刑過重而產生不合理之現象一節，在實務
      運用上應可參考德、日等國之經驗，委由學界及實務以補
      充解釋之方式，發展接續犯之概念，對於合乎接續犯或包
      括的一罪之情形，認為構成單一之犯罪，以限縮數罪併罰
      之範圍，用以解決上述問題。然則：
    (1)習慣犯與接續犯二者性質有別，且本次修法前接續犯與連
      續犯之概念，均已存在，最高法院判決、判例並已多所闡
      釋二者之區別，向來實務上對於施用毒品行為，均以連續
      犯論處，不認為是接續犯，如何會因修法後刪除連續犯規
      定，即變成屬於接續犯。
    (2)所謂習慣犯，係指犯罪行為人對於犯罪行為具有倚賴性，
      而會反覆實施同一類犯罪之情形，是縱認施用毒品者性格
      上對於吸毒行為具有倚賴性，會反覆實施，而認吸毒犯屬
      於一種習慣犯，且連續犯及常業犯刪除後，習慣犯在論罪
      上應僅能歸屬於集合犯，而屬「集合犯」之一種。然習慣
      犯之用語在犯罪學上及刑事矯治上有其意義，施用毒品行
      為就其施用情狀，依社會一般客觀上之觀察，認論以一罪
      為適當時，固非不可參酌集合犯之法理，只論以包括一罪
      。惟實務運作上，應特加注意者，乃屬「集合犯」之犯罪
      ，並非其所有反覆實行之行為，皆一律認為包括一罪，仍
      須從行為人之主觀犯意，自始係基於概括性，行為之時、
      空上具有密切關係，且依社會通念認屬包括之一罪為合理
      適當者，始足當之，否則仍應依實質競合予以併合處罰。
      準此，施用毒品者，每一個滿足該次毒癮之施用毒品行為
      ，在時空上既可明顯區隔，自係各自獨立之施用毒品行為
      。
    (3)再者，刑法功能之一，在對違法犯罪行為，給予相當之刑
      罰制裁，藉由刑罰之威嚇力產生壓制遏阻犯罪之動能，除
      期矯治犯罪行為人之惡性，使得以再社會化，並確保國家
      社會共同生活體之法律秩序。是參酌首揭本次刑法修法理
      由，刑法有關連續犯、常業犯刪除後，原則上應依一行為
      一罪一罰予以併合處罰，且實務上對於接續犯、集合犯等
      實質上一罪關係見解之變更，僅係回歸法律適用原貌而已
      ，目前階段不應過度擴張適用。如將時空上明顯足以區隔
      之滿足該次毒癮之各次施用毒品行為，遽以時間長短解決
      訴訟經濟問題，認均在「集合犯」包括一罪範圍之內，應
      屬違反廢除連續犯之立法意旨，蓋如此認定結果，非但不
      能端正立法意旨所稱：「每每在起訴之後，最後事實審判
      決之前，對繼續犯同一罪名之罪者，均適用連續犯之規定
      論處，不無鼓勵犯罪之嫌，亦使國家刑罰權之行使發生不
      合理之現象」等語之情形（反覆施用毒品，多次為警查獲
      之吸毒者，可透過「不曾間斷施用毒品」之空言自白云云
      ，獲得僅成立一個施用毒品罪之判決），並因連續犯加重
      其刑之規定業已刪除，致使反覆施用毒品之行為人形式上
      甚或實質上可獲得較未廢除連續犯規定前為輕之刑度之判
      決。如此，豈不反而加劇鼓勵犯罪之嫌，使國家刑罰權之
      行使發生更不合理之現象。
    4.另此次立法理由針對吸毒犯行固有提到：「恐因數罪併罰
      而有量刑過重而產生不合理現象之現象一節，在實務運用
      上，應可參考德、日等國之經驗，委由學界及實務以補充
      解釋之方式，發展接續犯之概念，對於合乎接續犯或包括
      的一罪之情形，認為構成單一之犯罪，以限縮數罪併罰之
      範圍，用以解決上述問題。」等語。惟上揭論述，顯然並
      未認以往實務對於施用毒品行為採連續犯而未採接續犯甚
      或集合犯之見解，有何不當，考其上揭用語之目的，應僅
      係提出一種解決「『恐』產生量刑過重現象」之想法供實
      務、學界參考。本次刑法修正既廢除連續犯及常業犯之規
      定，為達罰當其罪，符合罪刑相當原則目的，自不宜以原
      有連續犯或常業犯量刑標準之舊思維，為數罪併罰定執行
      刑之依據，業如前述。且修法前實務上因被告較後或較前
      之施用毒品行為未及為法院審酌，復因二者具有連續犯關
      係而為前案既判力所及，致無法對被告該次施用毒品行為
      予以論罪處罰之不合理現象所在多有，此次修法刪除連續
      犯規定而論以數罪併罰結果，一方面可避免上述不合理現
      象之發生，另方面透過法院嗣後以裁定定其應執行之刑時
      ，得以綜合審酌裁量出一適當之應執行刑，應更能切合此
      次修法用意，並解決修法理由所謂恐因數罪併罰而有量刑
      過重而產生不合理現象之問題。是立法理由提及之恐因數
      罪併罰而有量刑過重而產生不合理之現象，依本院見解，
      應由法院於定其應執行之刑時，基於罰當其罪，符合罪刑
      相當原則目的之考量，予以綜合判斷裁量出一適當之應執
      行之刑，以資調節，而非遽予改變以往實務見解，改論「
      集合犯」，否則，換湯不換藥，難以符合此次修法刪除連
      續犯規定之目的。
    5.綜上所述，立法理由言及之恐因數罪併罰而有量刑過重而
      產生不合理現象，既本可透過法院適當之裁量定出罪刑相
      當之刑期以茲避免、解決。且如將吸毒者在時空上明顯足
      以區隔之主觀上滿足各該次毒癮之各次施用毒品行為，予
      以評價為屬「集合犯」而僅成立一個施用毒品罪，復明顯
      有違本次修正刪除連續犯規定之立法本旨，故本院於本案
      不採行為人係基於包括一罪之集合犯意施用毒品之看法，
      合先敘明。
（三）按犯罪事實應依證據認定之，無證據不得認定犯罪事實，
      刑事訴訟法第一百五十四條第二項定有明文。又事實之認
      定，應憑證據，如未能發現相當證據，或證據不足以證明
      ，自不能以推測或擬制之方法，以為裁判基礎。且認定犯
      罪事實所憑之證據，雖不以直接證據為限，間接證據亦包
      括在內；然而無論直接或間接證據，其為訴訟上之證明，
      須於通常一般之人均不致有所懷疑，而得確信其為真實之
      程度者，始得據為有罪之認定。再被告之自白，不得作為
      有罪判決之唯一證據，仍應調查其他必要之證據，以察其
      是否與事實相符，刑事訴訟法第一百五十六條第二項定有
      明文，立法目的在以補強證據之存在，藉以限制合法自白
      在證據上之價值，俾發現實質的真實，即使被告之自白出
      於任意性，然若別無其他補強證據足以擔保其自白與事實
      相符，該自白仍非刑事訴訟法上得據之為認定被告犯罪之
      唯一證據，當不得單憑此而為被告不利之認定（最高法院
      四十年臺上字第八六號、七十六年臺上字第四九八六號判
      例及八十五年度臺上字第六六四號判決意旨參照）。本案
      檢察官認被告自95年5月底某日起至同年7月7日下午2時止
      ，亦在其前開居所內，多次施用第一級毒品海洛因多次之
      行為，亦有多次施用第一級毒品海洛因之行為，係以被告
      之自白及詮昕科技股份有限公司95年7月20日編號第00000
      000 號濫用藥物尿液檢驗報告為其論據。然查，施用海洛
      因者，一般於尿液中可檢出之最大時限，為一至五天，業
      經行政院衛生署管制藥品管理局以九十二年七月二十三日
      管檢字第○九二○○○五六○九號函釋在案。而按人體施
      用第一級毒品海洛因經尿液排出之時間，依吸食量之多寡
      、人體代謝功能、吸食者之年齡及性別有所差異，惟一般
      而言，施用者在九十六小時內所排出之尿液均有可能被檢
      出，雖為本院歷來職務上審理毒品案件所得知悉，然此尿
      液檢驗之結果，充其量僅得證明受檢驗人在採尿送檢前之
      九十六小時內有施用第一級毒品海洛因之行為，並無從證
      明受檢驗人在此九十六小時內曾「多次」施用第一級毒品
      海洛因。因此被告於 95年7月8日凌晨0時50分許為警所採
      集之尿液，經送驗結果呈嗎啡陽性反應，僅能證明被告於
      95年7月8日凌晨0時50分許起回溯九十六小時內 ，有施用
      第一級毒品海洛因之情事，並無從證明被告在此期間內，
      曾有多次施用第一級毒品海洛因之情事。因此被告於警、
      偵詢、原審及本院審理中供稱其除前揭犯罪事實所示之施
      用第一級毒品海洛因1次外，尚亦施用多次云云 ，自不能
      僅以上開尿液檢驗報告為其唯一之佐證，是被告此部分自
      白，核屬唯一自白，無證據能力，此外，本院復查無其餘
      證據資料可資證明被告除施用第一級毒品海洛因 1次外，
      尚有其他施用行為之存在，被告此部分行為，即屬不能證
      明。況檢察官並未另行舉出其他證據以資證明，其間亦無
      任何證據足資證明被告施用毒品具有慣行性、成癮性，且
      於施用毒品之初即預定要反覆實施之情形，自不能依集合
      犯逕將被告上開施用第一級毒品海洛因之犯行論以包括一
      罪。是檢察官起訴被告自95年5月底某日起至同年 7月7日
      下午2時止，在其前開居所內 ，多次施用第一級毒品海洛
      因之行為，除被告唯一之自白外，尚乏其他積極證據足資
      憑斷，又不符合集合犯或接續犯之概念，本諸罪疑唯輕原
      則，本院認以現有證據尚無法形成被告有上開犯行之明確
      心證，依據上開說明及本次刑法第五十六條連續犯規定修
      正之立法理由提及「且在採證上多趨於寬鬆」等語之意旨
      ，自難僅憑被告之自白遽認被告尚有此部分多次施用第一
      級毒品犯行。
（四）又罪數的認定，最重要精神係以「充分評價」與「禁止雙
      重評價原則」，論罪既要充分顯露犯罪之不法內涵，又不
      能重複處罰淪於過苛。主張集合犯之立論基礎，在於將本
      質上重複發生犯行，包括地評價為一罪，可免過苛處罰或
      雙重評價風險云云。然查施用毒品犯罪，具有隱密性質，
      極少留下證據，偵查機關之舉證，主要是依賴科學鑑定之
      結果（驗尿報告、毛髮鑑定），如無鑑定證據，縱然被告
      自白過去如何多次施用毒品，也難認定成立犯罪。所以即
      使被告吸毒成癮，能在嚴格證據主義下，被認定為犯罪者
      ，也僅有最後一小部分犯行，絕大部分吸毒犯行都已淪為
      「犯罪黑數」，無從追究。檢察官上訴意旨雖稱：施用毒
      品者之毒品可在頭髮殘留數月，毛髮由於可以不斷累積變
      長，只要不被剪下，可持續紀錄，完整呈現受檢者在過去
      幾個月內吸食毒品的歷程，為證明被告是否有起訴書所載
      長時間施用毒品之事實，唯有以被告毛髮鑑定之方式做為
      證據方法等語。惟查，被告於過去數月間，是否曾經剪下
      頭髮，已難予確定，且檢察官上訴意旨既稱毛髮鑑定係呈
      現受檢者在過去幾個月內吸食毒品的歷程，則縱使採取被
      告之毛髮鑑定結果呈毒品反應，亦無法確實詳細區辨被告
      是否係因95年7月8日凌晨 0時50分許或之前何時施用毒品
      之行為而驗出毒品反應。又在改良式當事人進行主義之現
      行刑事訴訟制度下，檢察官就被告犯罪事實，應負舉證責
      任，並指出證明之方法，此為刑事訴訟法第一百六十一條
      第一項所明定，檢察官所應負之舉證責任，自必須說服法
      院至無所合理懷疑之程度，以形成有罪心證；在法院就檢
      察官起訴事實仍存有合理懷疑之情形下，除於公平正義之
      維護外，無須依職權調查證據以排除此合理懷疑，得逕為
      無罪判決，以維法院在控辯雙方盡力攻防制度構造下之中
      立性，此觀刑事訴訟法第一百六十三條第二項之規定自明
      （參照最高法院九十二年臺上字第一二八號判例）。而為
      維持法院之中立性格，所謂法院應依職權調查證據之情形
      ，應僅限於有相當理由足信檢察官無法盡職地從事犯罪訴
      追者之角色，以致不能維持控辯盡力攻防之制度構造，否
      則自不得動輒以公平正義之維護為名，強求法院為不利被
      告證據之調查，破壞當事人武器平等原則以及法院公正中
      立形象之制度設計。是本案自應以兩造於本院審理中所提
      出攻防之證據，作為論斷有罪與否之基礎，不再須由本院
      職權發動調查、蒐集證據（參照最高法院九十一年臺上字
      第五八四六號判決）。是檢察官上訴意旨請求採取被告之
      毛髮鑑定以查明其有無起訴書所載長時間施用毒品之事實
      ，本院認核無必要。
（五）原審依調查證據之結果，認本件被告被訴自 95年5月底某
      日起至同年7月7日下午2時止（除95年7月8日凌晨0時50分
      許回溯96小時內之某時外），在其前揭居所內，多次施用
      第一級毒品海洛因之部分，公訴人所提出之證據或所指出
      之證明方法，尚不足為被告有罪之積極證明，或說服法院
      形成被告有罪之心證。揆諸前開法條及判例意旨之說明，
      認被告犯罪不能證明，依法原應諭知無罪之判決，惟公訴
      人認此部分與前開所犯論罪科刑施用第一級毒品海洛因部
      分有包括的一罪集合犯之實質上一罪關係，原審法院就被
      告此部分之犯嫌依法不另為被告無罪之諭知，經核並無不
      合。檢察官提起上訴，仍執原有證據認被告就此部分涉犯
      施用第一級毒品海洛因罪嫌，惟並未提出其他足以論罪之
      證據，自仍應認此部分不能證明被告犯罪，檢察官指摘原
      審判決此部分不當，請求予以撤銷，為無理由，應予駁回
      。
五、退回移送併辦部分：
  (一)臺灣臺中地方法院檢察署九十六年度毒偵字第三九八號移送
    併辦意旨略以：被告於九十五年十一月二十日二十一時許，
    在台中市南屯區○○○○街二十四號租屋處，施用第一級毒
    品海洛因一次，又於九十五年十一月二十一日二十時四十五
    分許之回溯前九十六小時內某時許，施用第二級毒品甲基安
    非他命一次；同署九十六年度毒偵字第五三五號移送併辦意
    旨略以：被告於九十五年九月二十一日晚間九時四十七分許
    ，往前回溯四至五日內之某時點，施用第一級毒品海洛因一
    次；因認被告另涉犯毒品危害防制條例第十條第一項施用第
    一級毒品及第十條第二項施用第二級毒品罪嫌，被告多次施
    用第一級毒品海洛因及施用第二級毒品甲基安非他命之犯行
    ，在法律評價上應屬於包括一罪之集合犯關係，為法律上之
    同一案件，應移送本院併案審理等語。查被告於95年7月8日
    凌晨 0時50分許，回溯96小時內之某時，分別施用第一級毒
    品海洛因、第二級毒品甲基安非他命之犯行，惟係在九十五
    年七月一日修正刑法施行後另為之犯行，因修正後之刑法已
    刪除刑法第五十六條連續犯之規定，併辦部分則與上開已起
    訴論罪科刑部分（即95年7月8日凌晨0時50分許，回溯96小
    時內之某時施用毒品之行為）已無連續犯之裁判上一罪關係
    ，本應適用新法應分別論罪，惟因此部分未經起訴，本院自
    無法一併審判。
據上論斷，應依刑事訴訟法第三百六十八條，判決如主文。
本案經檢察官乙○○到庭執行職務。
中　　華　　民　　國　　96　　年　　3　　月　　15　　日
            刑事第十一庭  審判長法　官　陳  朱　貴
                                法　官　何　志　通
                                法　官　胡  文  傑
上列正本證明與原本無異。
施用第一級毒品部分均得上訴
施用第二級毒品部分均不得上訴
如不服本判決應於收受送達後十日內向本院提出上訴書狀，其未
敘述上訴之理由者並得於提起上訴後十日內向本院補提理由書（
均須按他造當事人之人數附繕本）。
                                書記官　顏　子　良
中　　華　　民　　國　　96　　年　　3　  月　  16    日
